【裁判字號】    92,易,1885
【裁判日期】    920828
【裁判案由】    傷害等
【裁判全文】
臺灣板橋地方法院刑事判決                        九十二年度易字第一八八五號
    公  訴  人  臺灣板橋地方法院檢察署檢察官
    被      告  丙○○
右列被告因傷害等案件，經檢察官提起公訴（九十二年度偵字第五八三三號），本院
判決如左：
    主  文
丙○○傷害人之身體，處拘役肆拾日，如易科罰金以佰元折算壹日。又以加害生命
、身體及自由之事，恐嚇他人致生危害於安全，處拘役拾日，如易科罰金以佰元
折算壹日。應執行拘役陸拾日，如易科罰金以佰元折算壹日。
    事  實
一、緣乙○○對丙○○積欠債務，惟迄無力清償，乙○○復遷移他處躲債，丙○○遂
    於民國九十一年十月十五日下午四時三十分許，在乙○○之女甲○○就讀之臺北
    縣蘆洲市鷺江國小等候甲○○下課，見甲○○步出校門，丙○○即跟隨至臺北縣
    蘆洲市○○街八十七號前將彼攔下，並詢問住處，惟甲○○拒答，丙○○一時氣
    憤，即基於傷害犯意，掌摑甲○○臉部，致彼受有鼻瘀腫一乘一公分、右臉頰
    刮痕一公分之傷害。丙○○復另行起恐嚇之犯意，於同地交付上載有「．．．把
    錢拿到我家，否則我天天去找妳女兒，還是給我你住的地址，借錢沒有不用還的
    ，更沒有不用還利息的．．．．」等加害生命、身體及自由言語字樣之字條予甲○○，令彼轉交母親乙○○，致乙○○及甲○○心生畏懼，致生危害於彼等之安
    全。
二、案經乙○○及甲○○訴由臺北縣政府警察局蘆洲分局報告臺灣板橋地方法院檢察
    署檢察官偵查起訴。
    理  由
一、訊據被告丙○○固坦承於右開時地曾以手掌揮告訴人甲○○的臉部，且將一封信
    交予彼，要彼轉交予媽媽乙○○，內容是向乙○○討錢等情，惟矢口否認有何傷
    害與恐嚇之犯行，辯稱：「我是打甲○○的的左臉頰，但是起訴書上卻寫她的傷
    是右臉頰，所以她的傷不是我造成的。且交給她的信只是要她轉交母親乙○○，
    要乙○○還錢，當時我並沒有交給甲○○內容為『．．．把錢拿到我家，否則我
    天天去找妳女兒，還是給我你住的地址，借錢沒有不用還的，更沒有不用還利息
    的．．．．』文字的信。」云云。惟查：
（一）被告如何於右開時地掌摑告訴人甲○○臉部，致彼受有鼻瘀腫一乘一公分、
      右臉頰刮痕一公分之傷害等情，業據告訴人甲○○於警詢、偵查中指訴稽詳（
      見偵查卷第十二至十四頁、第二十三至二十四頁）。況告訴人甲○○確因被告
      之前開掌摑臉部之行為，致彼受有鼻瘀腫一乘一公分、右臉頰刮痕一公分之
      傷害等情，亦有卷附全民醫院於告訴人甲○○受掌摑當天就醫即九十一年十月
      十五日所出具之診斷證明書一件可稽（見偵查卷第十四頁）。足徵告訴人甲○○確因被告之前開掌摑臉部之行為致受傷害等情，堪以認定。被告辯稱彼僅是
      輕輕揮告訴人甲○○的臉部，且彼僅是打告訴人甲○○的的左臉頰，但是起訴
      書上卻寫是右臉頰受傷，故告訴人甲○○之傷不是彼所造成云云，顯係被告事
      後卸責之虛詞，不足採信。又被告自行偕同證人李琮雄到庭，證人李琮雄雖結
      證稱彼有在臺北縣蘆洲市○○○路的附近巷口看到被告很輕的打告訴人甲○○
      的「左臉頰」一下等語（見本院九十二年八月四日審判筆錄），然證人李琮雄
      自承該處與告訴人甲○○所指訴被被告打之處－臺北縣蘆洲市○○街八十七號
      有一段距離（見本院九十二年八月四日審判筆錄），則證人李琮雄前開有關看
      到告訴人甲○○被被告輕輕用手揮之處所實與告訴人甲○○所指訴被打之處，
      迥然不同，況被告亦供稱略以證人李琮雄並沒有看到彼打告訴人甲○○（見本
      院九十二年八月四日審判筆錄），則證人李琮雄之前開有關看到被告揮告訴人
      甲○○臉頰之證詞實與被告之供詞互相矛盾，再證人李琮雄係被告自行偕同到
      庭之人，證人李琮雄應與被告有相當之交情，該等證詞不無迴護被告之嫌，故
      證人李琮雄前開可信度有疑之證詞，並不足以作為有利於被告之認定。
（二）又被告如何於右開時地掌摑告訴人甲○○臉部後，於同地交付上載有「．．．
      把錢拿到我家，否則我天天去找妳女兒，還是給我你住的地址，借錢沒有不用
      還的，更沒有不用還利息的．．．．」之字條予告訴人甲○○，令彼轉交母親
      告訴人乙○○等情，業據告訴人甲○○、乙○○於警詢、偵查中指訴稽詳（見
      偵查卷第九至十四頁、第二十三至二十四頁）。此外，復有上開字條附卷可稽
      （見偵查卷第十五頁）。況經本院提示該字條予被告看，被告亦自承前開字條
      之字跡係彼所自行書寫等語（見本院九十二年七月二十四日訊問筆錄），足徵
      告訴人甲○○、乙○○前開有關上開字條是被告拿予告訴人甲○○轉交予告訴
      人乙○○之指訴，信而有徵，堪以採信。被告空言辯稱彼不曾拿上開字條予告
      訴人甲○○轉交予乙○○云云，與事實不符，亦不足採。
綜上諸情參互以析，被告所辯，無非事後畏罪卸責之虛詞，本案事證明確，被告犯行
堪以認定，應予依法論科。
二、核被告掌摑告訴人甲○○臉部，致彼受有鼻瘀腫一乘一公分、右臉頰刮痕一公
    分傷害之行為，係犯刑法第二百七十七條第一項之普通傷害罪。再被告於右開時
    地掌摑告訴人甲○○臉部後，於同地交付上載有「．．．把錢拿到我家，否則我
    天天去找妳女兒，還是給我你住的地址，借錢沒有不用還的，更沒有不用還利息
    的．．．．」之字條予告訴人甲○○，令彼轉交母親告訴人乙○○之行為，係犯
    刑法第三百零五條之以加害生命、身體及自由之事，恐嚇他人致生危害於安全罪
    。因按恐嚇罪之本質係行為人以加害生命、身體、自由、名譽、財產等事通知他
    人，使其心發生畏怖心理也，所表示者須在客觀上一般人認為足以構成威脅，以
    致被恐嚇者之生活狀態陷於危險不安之境，即屬相當，觀諸上開字條之內容，係
    被告經常要去找告訴人甲○○，而告訴人甲○○已被被告掌摑，則該等字條實含
    有被告要經常去找告訴人甲○○掌摑或跟蹤告訴人甲○○之意，且告訴人甲○○
    及乙○○亦確因上開字條之文字內容而心生畏懼等情，亦據彼等於警詢、偵查中
    證述在卷。故被告此部分之行為，係犯刑法第三百零五條之以加害生命、身體及
    自由之事，恐嚇他人致生危害於安全罪。被告所犯上開傷害罪與恐嚇罪，犯意各
    別、罪名亦異，應予分論併罰。爰審酌被告僅因告訴人乙○○積欠彼債務，竟掌
    摑告訴人乙○○之女甲○○，且交予彼等含有恐嚇意味文字之字條，此等行為實
    深具惡性，又被告犯後飾詞卸責，毫無悔意、態度不佳，另本院二次按址傳喚告
    訴人均未到庭，故本院無法協調被告與告訴人洽談和解賠償事宜，再被告係因告
    訴人乙○○積欠彼債務，被告始出此下策等一切情狀，量處如主文所示之刑，並
    諭知易科罰金之折算標準，且定其應執行刑，並諭知易科罰金之折算標準，以資
    懲儆。
據上論斷，應依刑事訴訟法第二百九十九條第一項前段，刑法第二百七十七條第一項
、第三百零五條、第四十一條第一項前段、第五十一條第六款，罰金罰鍰提高標準條
例第一條前段、第二條，判決如主文。
本件經檢察官黃明絹到庭執行職務。
中      華      民      國      九十二      年      八    月  二十八    日
                            臺灣板橋地方法院刑事第四庭
                                法  官  許  必  奇
右正本證明與原本無異。
如不服本判決應於送達後十日內向本院提出上訴狀。
        書記官  金  和  國
中      華      民      國      九十二      年      八    月  二十八    日
附錄：
刑法第二百七十七條第一項：
傷害人之身體或健康者，處三年以下有期徒刑，拘役或一千元以下罰金。
犯前項之罪，因而致人於死者，處無期徒或七年以上有期徒刑；致重傷者，處三年以
上十年以下有期徒刑。
刑法第三百零五條：
以加害生命、身體、自由、名譽、財產之事恐嚇他人，致生危害於安全者，處二年以
下有期徒刑、拘役或三百元以下罰金。


司法院資訊處製作；財團法人民間司法改革基金會備份。
